Inventaris van het archief van het Indisch Thee- en Familiearchief Van der Hucht, c.s., 1722-2016
Nationaal Archief, Den Haag
Collectie 274 Indisch Thee- en Familiearchief van der Hucht
Hucht, van der
1722-2016
C26168
313 inventarisnummers; 2,90 meter
Normale geschreven, getypte en gedrukte documenten.
Nationaal Archief, Den Haag
Karel F. Holle (1829-1896)
Rudolph E. Kerkhoven (1848-1918)
Carmen C. Erdbrink-Bosscha (1884-1954)
Hendrik H. van den Berg (1875-1944)
Constant L.M. Kerkhoven (1908-1984)
Louise J.R. Holle (1914-2000)
Margaretha C. Kerkhoven (1923-2013)
Johannes E. Kerkhoven (1925-2015)
Norbert P. van den Berg (1941)
Karel A. van der Hucht (1946)
Gijsbert A.J. de Waal (1951)
Het archief bevat een verzameling familie-archivalia afkomstig van de nakomelingen van het echtpaar Van der Hucht-Van Wijnbergen (1762-1842), voor zover zij in Nederlands-Indië werkzaam waren (voornamelijk in de thee). Een paar voorkomende familienamen zijn Holle, Kerkhoven en Bosscha. Zo bevat het archief een serie correspondentie afkomstig van R. A. Kerkhoven waarop de roman van Hella Haase – “Heren van de thee” gebaseerd is. Verder bevat het de archieven afkomstig van diverse thee- en kina-ondernemingen.
Archiefvorming
Geschiedenis van de archiefvormer
De Stichting Indisch Thee- en Familie-archief Van der Hucht c.s. is opgericht in Doetinchem op 14 januari 1983. De stichting heeft tot doel de geschiedenis te achterhalen van de familie- thee- en kina-ondernemingen op West-Java: Parakan Salak, Sinagar, Panoembangan, Waspada, Goenoeng Mas, Ardja Sari, Gamboeng, Malabar, Taloen en Negla.
Het bestuur bestaat uit:
Bestuur (d.d. 2016)
voorzitter G.A.J. de Waal, Rotterdam
penningmeester mw J.E. Hooijer, Amersfoort
secretaris mw S.E. Bergsma, Amersfoort
conservator dr K.A. van der Hucht, Driebergen
leden mw A.E.M.C. Bergsma-Bosscha Erdbrink, Baarn
mw M.V. Hartog, Renkum
V.J.J. Kerkhoven, Leidschendam
adviseurs dr T. van den Berge, Rotterdam
ir J.G. Brewer, Raalte
Zie ook: www.theefamiliearchief.nl en www.sitfa.nl
Geschiedenis van het archiefbeheer
Onder ieder van de vier tot vijf betreffende generaties waren wel enkele familieleden van de verschillende vertakkingen (Van der Hucht, Holle, Kerkhoven, Bosscha, Denninghoff Stelling, Van den Berg, De Waal) die veel van hun familiegeschiedenis bewaard hebben, in de vorm van geschriften, documenten en foto's.
Enkelen, zoals Rudolph E. Kerkhoven (1848-1918) en Carmen C. Erdbrink-Bosscha (1884-1954), hebben hun correspondentie en dagboeken zo goed bewaard, en hun nazaten hebben dat voortgezet, dat alleen daarvan al boeken te schrijven waren. Anderen legden uitvoerige verzamelingen van familiedocumenten aan, zoals, o.a., Hendrik H. van den Berg (1875-1944), Carmen C. Erdbrink-Bosscha (1884-1954), Constant L.M. Kerkhoven (1908-1984), Louise J.R. Holle (1914-2000), Margaretha C. Kerkhoven (1923-2013), Johannes E. Kerkhoven (1925-2015), Norbert P. van den Berg (1941), Karel A. van der Hucht en Gijsbert A.J. de Waal.
Begin jaren '80 besloten Norbert van den Berg en Karel van der Hucht hun verzamelde familie- archivalia samen te voegen binnen een familiestichting. Dit leidde in 1983 tot de oprichting van de Stichting Indisch Thee en Familie-Archief van der Hucht c.s., met als eerste bestuur Louise J.R. Holle, voorzitter, Norbert P. van den Berg, secretaris-penningmeester, Ellen N. Holle, lid, en Karel A. van der Hucht, archivaris. Dit bracht een stroom van schenkingen van archiefstukken aan de stichting te weeg, die tot op heden voort duurt. De hierbij aangeboden inventaris moge daarvan getuige zijn.
De stichting is buitengewoon erkentelijk jegens Marga C. Kerkhoven, die met grote nauwgezetheid transcripties gemaakt heeft van vele 19e eeuwse handgeschreven brieven en documenten. Deze transcripties zijn aan het archief toegevoegd.
Overgedragen door de Stichting Indisch thee- en familie-archief van der Hucht C.S. op 14 januari 1993. De aanvullingen zijn overgedragen op 7 juni 2006 en op 26 januari 2015.
Inbewaringgeving van een particulier archief, niet in eigendom verkregen.
Inhoud en structuur van het archief
Inhoud
Een verzameling familie- en bedrijfsarchieven van nazaten van het echtpaar Van der Hucht-van Wijnbergen (1762-1842), voor zover die vanaf 1844 in Nederlands-Indië werkzaam waren, met name in de theecultuur op Java. Met daaraan toegevoegde documentatie over een complex thee- en kina-ondernemingen op Java.
De belangrijkste families zijn de families Van der Hucht, Kerkhoven, Holle en Van den Berg.
Aanvullingen
Ordening van het archief
De aangetroffen ordening is grotendeels gehandhaafd. Daarbij is bij de personen uitgegaan van het parenteel uit: van den Berg, N.P., van der Hucht, K.A. 1988, Jaarboek Centraal Bureau voor Genealogie, 42, p. 153-212, "Vier generaties van een clan actief in de theecultuur op Java. Parenteel Albertus van der Hucht - Carolina F. van Wijnbergen." Behalve de ordening op personen is er geordend op de verschillende theeondernemingen.
Aanwijzingen voor de gebruiker
Openbaarheidsbeperkingen
Volledig openbaar
Het archief is voor langere tijd in beheer, niet in eigendom verkregen.
Materiële beperkingen
Het archief kent geen beperkingen voor het raadplegen van stukken als gevolg van slechte materiële staat
Aanvraaginstructie
Openbare archiefstukken kunnen online worden aangevraagd en gereserveerd. U kunt dit ook via de terminals in de studiezaal van het Nationaal Archief doen. Om te kunnen reserveren dient u de volgende stappen te volgen:
U maakt een profiel aan op www.gahetna.nl, en logt vervolgens in
Via de archiefinventaris (alleen de beschrijvingen met rode nummers) selecteert u het gewenste archiefstuk door op de knop 'Reserveren' te klikken
In het volgende scherm geeft u aan op welke dag u het archiefstuk wilt inzien
Indien u zich bevindt in de studiezaal en een tafelnummer heeft ontvangen kunt u dit nummer vermelden. Als u geen tafelnummer heeft kunt u tafelnummer 777 laten staan
Vervolgens bevestigt u uw reservering door deze te versturen.
Verwant materiaal
Beschikbaarheid van kopieën
Inventarisnummers van dit archief zijn niet in kopievorm beschikbaar
Afgescheiden archiefmateriaal
Van K.F. Holle berusten veel semi-ambtelijke notities als een apart archief in het Arsip Nasional Republik Indonesia.
Publicaties
Publicaties gebaseerd op materiaal van het stichtingsarchief
De stichting heeft tot doel de geschiedenis te achterhalen van familie- thee- en kina-ondernemingen op West-Java: Parakan Salak, Sinagar, Panoembangan, Waspada, Ardja Sari, Gamboeng, Malabar, Taloen en Negla.
van der Hucht, K.A., Kerkhoven, C.L.M., 1982, Zenit, juli-aug. 1982, p. 292-300, De Bosscha-Sterrenwacht. Van thee tot sterrenkunde. (zie inv.nr.: 177, stuk nr.: 1378; Sitfa inv.nr. 0.01)
Nieuwenhuys, R., 1982, De theejonkers van de Preanger, in: Komen en Blijven (Amsterdam: Querido), p. 10-59. (Sitfa inv.nr. 0.02)
van den Berg, N.P., van der Hucht, K.A., 1988, Jaarboek Centraal Bureau voor Genealogie, 42, p. 153-212, Vier generaties van een clan actief in de theecultuur op Java. Parenteel Albertus van der Hucht - Carolina F. van Wijnbergen. (zie inv.nr.: 297; Sitfa inv.nr. 0.04)
van der Hucht, K.A., 1989, Indonesië Naderbij, no.71/72, dec. 1989, p. 72-74, De gamelans van Parakan Salak. De terugkeer van een gong ageng naar gamelan Sari Oneng te Sumedang. (zie inv.nr.: 266, stuk nr.: 2262; Sitfa inv.nr. 0.05)
van den Berg, N.P., 1991, Indische Letteren, 6e jg. no.3, p. 115-127, Een mijner beste Indische vrienden. De relatie tussen Cd. Busken Huet en A.W. Holle. (zie inv.nr.: 216, stuk nr.: 1829; Sitfa inv.nr. 0.06)
Haasse, H.S., 1992, Heren van de thee (Amsterdam: Querido, 62ste druk, 2011; vertaald in het Indonesisch 1983, Italiaans 1994, Duits 1995, Frans 1996, Spaans 1999, Vietnamees 2002, Tjechisch 2003, Grieks 2007, Pools, 2010, Engels 2010, nogmaals in het Indonesisch 2015). (zie inv.nr.: 310; Sitfa inv.nr. 0.08)
van den Berge, T., 1993, in: Van kennis tot kunst. Soendanese poëzie in de koloniale tijd, proefschrift Rijksuniversiteit Leiden, I.1., p. 11-30, De planter (over K.F. Holle). (zie inv.nr.: 296, stuknr. 0097; Sitfa inv.nr. 0.09)
Kerkhoven, M.C., 1995, "... en waren niet kinderachtig". 100 jaar familiegeschiedenis (1843-1943) opgetekend aan de hand van fragmenten uit brieven en dagboeken. (zie inv.nr.: 162, stuk nr.: 1203; Sitfa inv.nr. 0.15)
Blokker, J., 1995, de Volkskrant, 12 aug. 1995, Kleinkinderen van de thee. (zie inv.nr.: 281, stuk nr.: 2432; Sitfa inv.nr. 0.16)
's-Gravesande, A., 29 augustus 1995, tv-documentaire, De Nieuwe Heren van de Thee (Amsterdam: AA Media Mij / NPS). (Sitfa inv.nr. 0.20)
van der Hucht, K.A., 1996, in: R.P.G.A. Voskuil, Bandoeng - Beeld van een Stad (Purmerend: Asia Maior), p. 25-27, Bosscha Sterrenwacht. (zie inv.nr.: 172, stuk nr.: 1303; Sitfa inv.nr. 0.25)
Hellwig, T., 1997, Indische Letteren, 12e jg. No.1 (maart 1997), p. 27-33, Nog meer kleinkinderen van de thee. (zie inv.nr.: 281, stuk nr.: 2434a; Sitfa inv.nr. 0.26)
van den Berge, T., 1998, Karel Frederik Holle, Theeplanter in Indië 1829-1896. (zie inv.nr.: 296, stuk nr.: 0100d; Sitfa inv.nr. 0.28)
van den Berge, T., maart 1999, Indische Letteren, 14e jg., p. 3, Problematische en euforische momenten bij het maken van het boek over K.F. Holle (4.6.1). (zie inv.nr.: 296, stuk nr.: 0100c; Sitfa inv.nr. 0.30)
Kerkhoven, M.C., 2000, Theema No. 1, Soldaat van Napoleon, brieven uit Spanje en Duitsland 1807-1809 (Renkum: Sitfa). (zie inv.nr.: 298; Sitfa inv.nr. 0.31)
van Os, P. 2001, De Groene Amsterdammer, jg.125, no.37, 15 sept. 2001, De nieuwe heren van de thee. (zie inv.nr.: 296, stuk nr.: 0100e; Sitfa inv.nr. 0.40)
Noordervliet, N., 2004, Brieven van de thee (Amsterdam: Querido). (zie inv.nr.: 311; Sitfa inv.nr. 0.41)
van den Berg, N.P., Wachlin, S., 2005, Het Album voor Mientje, Een fotoalbum uit 1862 in Nederlandsch-Indië (Bussum: Thoth). (Sitfa inv.nr. 0.42)
Kerkhoven, M.C., 2005, Theema No. 2, De Oude Fuchsia. Familiegeschiedenis (1800-1843) opgetekend aan de hand van fragmenten uit brieven en dagboeken (Renkum: Sitfa. ISBN: 90-7756-4268). (zie inv.nr.: 299; Sitfa inv.nr. 0.43)
Kerkhoven, M.C., 2006 in: P. Katgert (ed.), 2006, Twee illustere theeplanters en het Leids Kerkhoven-Bosscha Fonds, p. 9-22, Rudolf Albert Kerkhoven Dipl. Ing. (een hommage) (Leiden: Stichting Het LKBF). (zie inv.nr.: 281, stuk nr.: 2437; Sitfa inv.nr. 0.45)
Visser, R.P.W., 2006, in: P. Katgert (ed.), 2006, Twee illustere theeplanters en het Leids Kerkhoven-Bosscha Fonds, p. 23-37, K.A.R. Bosscha (1865-1928) en de bevordering van de natuurwetenschappen in Nederlands-Indië (Leiden: Stichting Het LKBF). (zie inv.nr.: 281, stuk nr.: 2437; Sitfa inv.nr. 0.46)
Kerkhoven, M.C., 2007, Theema No. 3, Willem van der Hucht. Familiegeschiedenis (1844-1859) opgetekend aan de hand van fragmenten uit brieven en dagboeken (Renkum: Sitfa). (zie inv.nr.: 300; Sitfa inv.nr. 0.48)
van Rees Vellinga, E., 2009, Theema No. 4, Theeplanter op Parakan Salak (Renkum: Sitfa). (zie inv.nr.: 301; Sitfa inv.nr. 0.51)
Thijs, G., 2009, toneelbewerking "Heren van de thee", naar het boek van Hella S. Haasse. Première 10 oktober 2009, Leiden. (Sitfa inv.nr. 0.52)
Nelissen Televisie en Film Producties BV, Amsterdam, 2009: Televisie registratie toneelstuk Heren van de thee. (Sitfa inv.nr. 0.53)
Kerkhoven, M.C., 2010, Theema No. 5, Eduard Julius Kerkhoven. 20 Indische brieven 1860-1863 verzameld uit de Hunderensche Courant (Renkum: Sitfa). (zie inv.nr.: 302; Sitfa inv.nr. 0.54)
Erdbrink-Bosscha, C.C., 1904, Theema No. 6, Carmen. Borneo en Java, herinneringen 1894-1904 (Renkum: Sitfa). Bewerkt door Jan Brewer en Noor Bergsma-Bosscha Erdbrink, 2013. (zie inv.nr.: 303; Sitfa inv.nr. 0.57)
Erdbrink-Bosscha, C.C., 1920, Theema No. 7, Carmen. Java, herinneringen 1904-1920 (Renkum: Sitfa). Bewerkt door Jan Brewer en Noor Bergsma-Bosscha Erdbrink, 2013. (zie inv.nr.: 304; Sitfa inv.nr. 0.58)
van Asselt, W., 2013, Theema No. 10, De thee van Negla. Herinneringen van Marga C. Kerkhoven (Renkum: Sitfa). (zie inv.nr.: 305; Sitfa inv.nr. 0.59)
Erdbrink-Bosscha, C.C., 1933, Theema No. 8, Carmen. Java, herinneringen 1920-1933. (Amersfoort: Sitfa). Bewerkt door Jan Brewer en Noor Bergsma-Bosscha Erdbrink, 2015. (zie inv.nr.: 307; Sitfa inv.nr. 0.61)
Erdbrink-Bosscha, C.C., 1940, Theema No. 9, Carmen. Java, herinneringen 1933-1940. (Amersfoort: Sitfa). Bewerkt door Jan Brewer en Noor Bergsma-Bosscha Erdbrink, 2016. (zie inv.nr.: 308; Sitfa inv.nr. 0.62)
Schenkingen en donaties om het werk van de stichting mogelijk te maken worden op prijs gesteld en in de jaarlijkse nieuwsbrief vermeld.
Beschrijving van de series en archiefbestanddelen
- PERSONEN, 1.
  - STAM VAN DER HUCHT, 1.1.
    - ALBERTUS VAN DER HUCHT (1762-1812) x CAROLINA FREDERICA VAN WIJNBERGEN (1771-1842), 1.1.1.
      Parenteelnummer I.4
      - Stukken betreffende de geschiedenis van de families, 1800-1977; 97; 1 omslag
        0101. Kerkhoven, A.C.E. (Tante Elisabeth, 4.5.1), 18.., De oude Fuchsia.
        0102. Bosscha-Kerkhoven, Paulina E. (4.3.12), 18.., Familieverhalen die bij den stamboom hooren, opgetekend te Hunderen. (Engelse vertaling [1169.].
        0103. van der Hucht, B.L.W. (4.4.4), 1921, Tong Tong, 5 jan., 30 jan., 30 aug. 1963, 15 april 1964, Copie van een levensbericht,
        0104. Cohen Stuart, C.P., 1924, Een familie van Patriarchen, in: Gedenkboek der Ned.-Indische Theecultuur 1824-1924 (Buitenzorg: Proefstation voor Thee), p. 149-157.
        0104a. Wormser, C.W., 1941, De "theeheeren" van de Preanger, in: Ontginners van Java (Deventer: Voorhoeve), p. 8-29.
        0105. States, 1977, Van Zwoegen en Slagen I; II, Tong Tong, 22, no. 1 (15 juli 1977), p. 30; no.2 (15 aug. 1977), p. 22.
        Zie ook inv.nr.: 238.
      - Genealogische en militaire gegevens betreffende Albertus van der Hucht, ca. 1970-1975; 98; 1 omslag
        0106. Gegevens Albertus van der Hucht (4) en Nicolaas Willem van der Hucht (4.1)
        0107. Correspondentie E. van Laar, ARA, 25 sept. 1970 en 15 feb. 1971, betreffende Albertus van der Hucht (4), Nicolaas Willem van der Hucht (4.1), Lodewijk Hendrik van der Hucht (4.2), en Guillaume Louis Jacques van der Hucht (4.8).
      - Stukken afkomstig van Carolina Frederica van der Hucht-van Wijnbergen, ca. 1839-1900; 99; 1 omslag
        0108. Journal de Pierre baron d'Aulnis, seigneur de Bourouill et du Caillard, sorti du royaume de France par voie de mer, le 14 novembre 1685 de Fontay (Charente). (met daarin brief (1880) van Betsy K (?) aan Ida Kerkhoven (4.3.9).
        0109. G.L. van Wijnbergen, Côtinu au Val, 28 mei 1815, aan een neef. (kopie en transcriptie)
        0110. I.G. d'Aulnis, douar van Wynbergen, Nijmegen 24 juni 1819, brief aan Madama la Baronne Douariere van Wynbergen, née Kleinhof. (transcriptie)
        0111. Carolina F. van der Hucht-van Wijnbergen (e.4), Constantia C. van der Hucht (4.4.1) en Caroline A.J. van der Hucht (4.4.2), Loenen, 20 dec. 1839, aan Stansje van der Hucht-Lulofs, voor haar verjaardag.
        0112. Brief Carolina F. van der Hucht-van Wijnbergen (e.4) aan J.C.W. (Stansje) van der Hucht-Lulofs (e.4.4), Loenen, 19 dec. 1841, voor diens verjaardag.
        0113. Overlijdensacte, Loenen 19 sept. 1842, van Carolina F. van Wijnbergen, weduwe van Albertus van der Hucht, overl. 17 sept., aangegeven door Jan Pieter van der Hucht en Cornelis Pen. (kopie)
        0114. Memorie van Aangifte der Nalatenschap van Wyle Carolina Fredica van Wijnbergen weduwe van Albertus van der Hucht, Amsterdam, Twello, Loenen, dec. 1842. (transcriptie)
        0115. Uittreksel, Baarn 22 dec. 1897, uit het register van overlijden van het jaar 1897 te Baarn. Comparenten Theodorus Johannes Kerkhoven en Jan Pieter van der Hucht. Overleden 21 juni 1832 vrouwe baronnesse Judith Geertruid d'Aulnis de Bourrouill, weduwe van baron Lambert Floris van Wijnbergen.
    - NICOLAAS WILLEM VAN DER HUCHT (1791-1809), 1.1.2.
      Parenteelnummer I.4.1
      - Kopieën van brieven uit 1807-1809 van Nicolaas W. van der Hucht, in Franse dienst, aan zijn ouders (i.c.), ca. 1990-2005; 100; 1 omslag
        0116. Hamburg, 10 mei 1807 (met transcriptie).
        0117. Gustrouw, 1 juni 1807 (met transcriptie).
        0118. Toloso, 28 maart 1809 (met transcriptie).
        0119. Toloso, 7 juli 1809 (met transcriptie).
        0120. Iliesca, 2 aug. 1809 (met transcriptie).
        0121. Chinchon, 18 aug. 1809 (met transcriptie).
        0122. Alcala de Henares, 9 sept. 1809 (met transcriptie).
        0123. Militaire gegevens.
        0124. Kerkhoven, M.C., 2000, Theema No. 1, Soldaat van Napoleon, brieven uit Spanje Duitsland 1807-1809. [= 116-123]
      - Krantenknipsels van boekbesprekingen, 1991; 101; 1 omslag
        0125. Hoffenaar, J., 1991, NRC 20 juli 1991, Hollandse krijgers in Spanje.
        0126. Spijker, B. 1991, ..., Een roemloze lijdensweg ter ere van Napoleon.
        Boekbesprekingen over: de Moor, J.A. en Vogel, H.Ph., 1991, Duizend miljoen maal vervloekt land. De Hollandse Brigade in Spanje 1808-1813 (Amsterdam: Meulenhoff).
  - TAK KERKHOVEN-VAN DER HUCHT I, 1.2.
    - ANNA JACOBA VAN DER HUCHT (1795-1856) x JOHANNES KERKHOVEN (1783-1859), 1.2.1.
      - Genealogisch notities betreffende de familie Kerkhoven, 1850-1980; 102; 1 omslag
        0127. II. Pieter Kerkhoven, 1685-1717.
        0128. III. Jan Willem Kerkhoven, 1727-1761.
        0129. IV. Pieter Kerkhoven, 1752-1802.
        0130. IV.1.Anna Catherina Kerkhoven, 1782-1837 (x H.F. Eyben).
        0131. IV.2 =Va. Johannes Kerkhoven ,1783-1859 (e.4.3)
        0132. IV.3. Pieter Jacobus Kerkhoven,1785-1869.
        0133. IV.5 =Vb. Theodorus Johannes Kerkhoven, 1789-1857 (e.4.5).
        0134. IV.6. Dirk Nicolaas Kerkhoven, 1791-1819.
        0135. IV.7. Jan Willem Kerkhoven, 1794-1861.
        0136. Stamboom familie Kerckhoven - Kerkhoven, 1464 - 1794 (handschrift deels REK).
        - Stamboom `De Kerkhoven relaties met Daendels en van der Hucht'.
      - Akten en brieven afkomstig van de familie Kerkhoven, 1767-1888; 103; 1 omslag
        (..) nummering van de "Brewster papers", verzameld door C.L.M. Kerkhoven (4.3.3.2.2.2)
        0137. (1) Huwelijkse voorwaarden Jacob van Calcar en Annejen G. Pol, Groningen 15 juni 1767.
        0138. (2) Huwelijkse voorwaarden Jan van Delden Jansz. en Geertruida van Calcar, Deventer 22 maart 1784.
        0139. (3) Huwelijkse voorwaarden Jan van Delden Jansz. en Geertruida van Calcar, Deventer 22 maart 1784.
        0140. (4) Huwelijkse voorwaarden Jan van Delden Jansz. en Geertruida van Calcar, Deventer 22 maart 1784.
        0141. (5) Extract doopakte, Arnhem 21 juli 1791, Aleida Catharina Houck, met Frans zegel, Arnhem 26 mei 1812.
        0142. (6) Huwelijkse voorwaarden Jan van Delden en Geertruida van Calcar, Deventer 3 maart 1784, ook gedateerd 1 okt. 1807 en 3 sept. 1810.
        0143. (7) Testament Albertus van Delden, Brongerga, 31 maart 1808.
        0144. (8) Huwelijks akte, Groningen 23 maart 1808, van Gerrit van Calcar (zn. van Jacob van Calcar en Annigje G. Pol) en Renske ten Cate.
        0145. (9) Huwelijkse voorwaarden Steven van Delden en A.C. Houck, Deventer 3 juni 1812.
        0146. (10) zoals (9).
        0147. (11) Huwelijks akte Steven van Delden en Aleida Catherina Houck, Deventer 11 juni 1812, verleden voor notaris van Marle.
        0148. (12) Huwelijkse voorwaarden Albertus van Delden (zn. van Jan van Delden en Geertruida van Calcar) en Maria Elisabeth Wolfsen, Deventer 9 sept. 1813.
        0149. (13) Huwelijkse voorwaarden Pieter Valter (zn. van Lt.-Kol. Ir. Willem Valter en Catarina Henriette Elisabeth Thorbecke) en Alberdina van Delden (dr. van Jan van Delden en Geertruida van Calcar), Deventer 2 nov. 1820.
        0150. (14) Overeenkomst, tussen Jan van Delden en deszelfs kinderen, betreffende zijn Aandeel in de Vastigheden in de Compagnieschap handelende op naam van P&J van Delden, Deventer 1 dec. 1824.
        0151. (15) Testament Gerrit van Calcar en Renske ten Cate, Groningen 11 aug. 1830.
        0152. (16) Erfgenamen Gerrit van Calcar (overl. Groningen 6 aug. 1830), Groningen 10 febr. 1831 (zie ook 17).
        0153. (17) Klad relatie Hulshof en Pol, ongedateerd. (ontbreekt)
        0154. (18) Brief E. Dull, Appingedam 12 juli 1831, aan van Calcar te Deventer.
        0155. (19) Brief betreffende aangifte successie G. van Calcar, door D.J.R. Jordens, Deventer 1-19 febr. 1831.
        0156. (20) Afschrift correspondentie tussen J. Duijmaer van Twist en Mr. E. Dull, Deventer 10 mei 1831, Groningen 26 mei 1831 en 21 juni 1831,betreffende nalatenschap G. van Calcar.
        0157. (31) Boedelscheiding dd. 21 aug.1866 nalatenschap (f. 659.731,02) Johannes Kerkhoven (e.4.3), akte verleden voor H. Houck, notaris te Deventer.
        0158. (36) Testament, Amsterdam 22 dec. 1888, van Suzanne Lingeman (echtgenote van J.W. Kerkhoven, broer van Johannes Kerkhoven e.4.3), akte verleden voor A.J.C. Jongejan, notaris te Amsterdam.
      - Afschriften van persoonlijke documenten Kerkhoven, ca. 1910-1980; 104; 1 omslag
        0159. (ex-136.) Coupletten ter gelegenheid van het huwelijk (1839) van J.C. van Schermbeek en A.J.J. Kerkhoven (4.3.1), geschreven door haar oom Theodorus J. Kerkhoven (e.4.5). (kopieën)
        0159a. "Neen", Blijspel, met zang, in een bedrijf, door T.J. Kerkhoven, 1837 (Amsterdam: Westerman & Zn en C van Hulst). (kopie)
        0160. (ex-137.) Kerkhoven-van der Hucht, Anna Jacoba (4.3), Herinneringen 1842-1855. (kopie)
        0161. (ex-138.) Kerkhoven-van der Hucht, Anna Jacoba, Herinneringen 1842-1855 (transcriptie).
        0161a. Beschrijving familiewapen Kerkhoven door Pieter Kerkhoven. (fotokopie)
      - Brieven afkomstig van Anna Jacoba Kerkhoven-van der Hucht, 1832-1859 (kopie ca.: 1950-2000); 105; 1 omslag
        0162. (21) Anna Catharina (Kaatje) Eijben-Kerkhoven, 26 april 1832, aan haar broer Johannes Kerkhoven (e.4.3) te Hunderen, over geboorte Sophia Catherina Kerkhoven (4.3.11).
        0163. (22) AJK-vdH, 25 febr. 1836, aan Johannes Kerkhoven (e.4.3). (ontbreekt)
        0164. (23) AJK-vdH, Amsterdam, 16 sept. 1839, aan haar dochter Carolina Frederika Kerkhoven (4.3.4) te Hunderen.
        0164a. AJK-vdH, 21 jan. 1843, aan haar dochter mej. A.J.J. van Schermbeek, in de Pastorie der Gereformeerde Gemeente te Elst over Arnhem.
        0165. (24) AJK-vdH, Hunderen, 4 juni 1847, aan haar dochter Carolina Frederika Kerkhoven (4.3.4) ten huize van zoon Rudolph Albertus Kerkhoven (4.3.3) te Dedemsvaart (deel ontbreekt).
        0166. (25) AJK-vdH, Hunderen 26 juni 1847, aan haar dochter Carolina Frederika Kerkhoven (4.3.4), met naschrift van Johannes Kerkhoven (e.4.3) en van Jan van Delden (e.4.3.2).
        0167. (26) AJK-vdH, Hunderen 25 april 1848, aan haar kinderen (zie "Herinneringen").
        0168. (27) Sophia Catherina Kerkhoven (4.3.11), ~ 1850, aan haar vader Johannes Kerkhoven (e.4.3).
        0169. (30) AJK-vdH, Hunderen jan. 1853, aan haar dochter Sophia Catherina Kerkhoven (4.3.11) (o.a. over bezoek E. Douwes Dekker).
        0170. Johannes Kerkhoven (e.4.3), Amsterdam, logement Rondeel, 25 mei 1856, aan zijn dochter Sophia Catherina Kerkhoven (4.3.11). (kopie).
        0171. (28) AJK-vdH, Twello, Hunderen, 25 juni 1856, aan echgenoot Johannes (Kerkje) Kerkhoven (e.4.3) te Amsterdam (drie weken voor haar overlijden).
        0172. (29) Johannes Kerkhoven (e.4.3), Hunderen 1859, aan zijn dochter Sophia Catherina Kerkhoven (4.3.11) ten huize van haar zuster Charlotte Octavia van Stolk-Kerkhoven (4.3.10) te Rotterdam.
      - Stukken betreffende Kerkhoven & Co, ca. 1935-1979 (kopieën ca. 1960-2000); 106; 1 omslag
        0173. Kerkhoven & Co. Wekelijksche Mededeelingen, No. 372/75, 29 jan. 1936. Kerkhoven & Co. 125 jaar Commissiehandel in Effecten: 1 januari 1812 - 1937. (kopie)
        0174. Kerkhoven & Co. Wekelijksche Mededeelingen, No. 490, 2 juni 1939, o.a. over Assam Thee Onderneming "Malabar", 42ste boekjaar -1938-.
        0175. Krantenartikel: Historische herinneringen: De koningin naar Menkemaborg. (kopie)